臺灣雲林地方法院刑事判決
111年度金訴字第13號
公  訴  人  臺灣雲林地方檢察署檢察官
被      告  鄭朝勝


            劉國菁


共      同
選任辯護人  許哲嘉律師
            林湘清律師
被      告  楊棕桂



選任辯護人  張順豪律師
被      告  林彤恩


            簡英如



            田蓽慧


            高銘城


            林賢忠



            黃麗華


            戴雅婷



            黃伯煌


            卓秀雲


            陳純媚



上列被告因違反期貨交易法案件，經檢察官提起公訴（110年度
偵字第3762號、第6493號），被告於準備程序中就被訴事實為有
罪之陳述，經告知簡式審判程序之旨，並聽取當事人之意見後，
本院合議庭裁定由受命法官獨任進行簡式審判程序，並判決如下
：
    主    文
【鄭朝勝】犯期貨交易法第一百十二條第五項第三款之非法經營
期貨交易業務罪，處有期徒刑拾月。緩刑參年，緩刑期間付保護
管束，並應於判決確定之日起貳年內，向執行檢察官指定之政府
機關、政府機構、行政法人、社區或其他符合公益目的之機構或
團體，提供貳佰小時之義務勞務，並應於判決確定日起壹年內，
向公庫支付新臺幣壹拾參萬元。
扣案如附表編號1至3、13所示之物均沒收。
【劉國菁】共同犯期貨交易法第一百十二條第五項第三款之非法
經營期貨交易業務罪，處有期徒刑陸月。緩刑貳年，緩刑期間付
保護管束，並應自本判決確定之日起貳年內，向執行檢察官指定
之政府機關、政府機構、行政法人、社區或其他符合公益目的之
機構或團體，提供壹佰貳拾小時之義務勞務。
扣案如附表編號63所示之物沒收；未扣案之犯罪所得新臺幣伍拾
萬元沒收，於全部或一部不能沒收或不宜執行沒收時，追徵其價
額。
【楊棕桂】共同犯期貨交易法第一百十二條第五項第三款之非法
經營期貨交易業務罪，處有期徒刑柒月。緩刑參年，緩刑期間付
保護管束，並應自本判決確定之日起貳年內，向執行檢察官指定
之政府機關、政府機構、行政法人、社區或其他符合公益目的之
機構或團體，提供壹佰肆拾小時之義務勞務。
扣案如附表編號37至50、53至59、61、62、64、68至70、73所示
之物均沒收；未扣案之犯罪所得新臺幣參拾柒萬捌仟捌佰元沒收
，於全部或一部不能沒收或不宜執行沒收時，追徵其價額。
【林彤恩】共同犯期貨交易法第一百十二條第五項第三款之非法
經營期貨交易業務罪，處有期徒刑伍月。緩刑貳年，並應自本判
決確定之日起壹年內向公庫支付新臺幣貳萬元。
未扣案之犯罪所得新臺幣壹拾貳萬伍仟元沒收，於全部或一部不
能沒收或不宜執行沒收時，追徵其價額。
【簡英如】共同犯期貨交易法第一百十二條第五項第三款之非法
經營期貨交易業務罪，處有期徒刑伍月。緩刑貳年，並應自本判
決確定之日起壹年內向公庫支付新臺幣貳萬元。
未扣案之犯罪所得新臺幣壹拾參萬伍仟元沒收，於全部或一部不
能沒收或不宜執行沒收時，追徵其價額。
【田蓽慧】共同犯期貨交易法第一百十二條第五項第三款之非法
經營期貨交易業務罪，處有期徒刑伍月。緩刑貳年，並應自本判
決確定之日起壹年內向公庫支付新臺幣貳萬元。
未扣案之犯罪所得新臺幣壹拾捌萬元沒收，於全部或一部不能沒
收或不宜執行沒收時，追徵其價額。
【高銘城】共同犯期貨交易法第一百十二條第五項第三款之非法
經營期貨交易業務罪，處有期徒刑伍月。緩刑貳年，並應自本判
決確定之日起壹年內向公庫支付新臺幣貳萬元。
未扣案之犯罪所得新臺幣壹拾柒萬元沒收，於全部或一部不能沒
收或不宜執行沒收時，追徵其價額。
【林賢忠】共同犯期貨交易法第一百十二條第五項第三款之非法
經營期貨交易業務罪，處有期徒刑捌月。緩刑參年，緩刑期間付
保護管束，並應自本判決確定之日起貳年內，向執行檢察官指定
之政府機關、政府機構、行政法人、社區或其他符合公益目的之
機構或團體，提供壹佰陸拾小時之義務勞務。
扣案如附表編號90至96、98至101、106至109所示之物均沒收；
未扣案之犯罪所得新臺幣伍拾陸萬元沒收，於全部或一部不能沒
收或不宜執行沒收時，追徵其價額。
【黃麗華】共同犯期貨交易法第一百十二條第五項第三款之非法
經營期貨交易業務罪，處有期徒刑柒月。緩刑參年，緩刑期間付
保護管束，並應自本判決確定之日起貳年內，向執行檢察官指定
之政府機關、政府機構、行政法人、社區或其他符合公益目的之
機構或團體，提供壹佰肆拾小時之義務勞務。
扣案如附表編號110所示之物沒收。
【戴雅婷】共同犯期貨交易法第一百十二條第五項第三款之非法
經營期貨交易業務罪，處有期徒刑陸月。緩刑參年，緩刑期間付
保護管束，並應自本判決確定之日起壹年內，向執行檢察官指定
之政府機關、政府機構、行政法人、社區或其他符合公益目的之
機構或團體，提供捌拾小時之義務勞務。
未扣案之犯罪所得新臺幣貳拾捌萬元沒收，於全部或一部不能沒
收或不宜執行沒收時，追徵其價額。
【黃伯煌】犯期貨交易法第一百十二條第五項第三款之非法經營
期貨交易業務罪，處有期徒刑柒月。緩刑參年，緩刑期間付保護
管束，並應於判決確定之日起貳年內，向執行檢察官指定之政府
機關、政府機構、行政法人、社區或其他符合公益目的之機構或
團體，提供捌拾小時之義務勞務，並應於判決確定日起壹年內，
向公庫支付新臺幣陸萬元。
扣案如附表編號78、86至89所示之物均沒收。
【卓秀雲】犯期貨交易法第一百十二條第五項第三款之非法經營
期貨交易業務罪，處有期徒刑柒月。緩刑參年，並應自本判決確
定之日起壹年內向公庫支付新臺幣肆萬元。
扣案如附表編號136所示之物沒收；未扣案之犯罪所得新臺幣陸
萬元沒收，於全部或一部不能沒收或不宜執行沒收時，追徵其價
額。
【陳純媚】犯期貨交易法第一百十二條第五項第三款之非法經營
期貨交易業務罪，處有期徒刑拾月。緩刑參年，並應自本判決確
定之日起壹年內向公庫支付新臺幣壹拾伍萬元。
扣案如附表編號19、22、23至25、36所示之物均沒收；未扣案之
犯罪所得新臺幣壹拾萬元沒收，於全部或一部不能沒收或不宜執
行沒收時，追徵其價額。
    事實及理由
一、犯罪事實：
    鄭朝勝(綽號「文勝」)、楊棕桂、劉國菁、林彤恩、簡英如
    、田蓽慧、高銘城、林賢忠、黃麗華、戴雅婷、黃伯煌、卓
    秀雲、陳純媚均明知期貨商需經主管機關金融監督管理委員
    會之許可並發給許可證照始得營業，非期貨商不得經營期貨
    交易業務，竟為下列行為：
  ㈠鄭朝勝基於非法經營期貨交易業務之犯意，自民國108年某日
    起，在其位於雲林縣○○市○○○路000號居處，以附表編號1至3
    、13所示之物，接受黃信聰、段春梅、黃伯煌及其他不特定
    人，以電話下單，輸贏方式仿照合法期貨市場中有關「臺灣
    證券交易所發行量加權股價指數期貨」交易時間暨方式經營
    業務，以當日「臺灣證券交易所發行量加權股價指數」為交
    易標的，以當日臺股指數之漲、跌點數為計算標的，以「口
    」為交易單位，客戶預期該指數上漲即下「多單」，預期該
    指數下跌則下「空單」，每口漲跌以每點新臺幣（下同）20
    0元計價，再利用無須繳交保證金為誘因，每日結算損益，
    惟並未實際代客戶下單至臺灣期貨交易所股份有限公司進行
    撮合交易，而係俟每日收盤時自行計算下單時及收盤時之指
    數差額自行計算盈虧，以此方式非法經營期貨交易業務，鄭
    朝勝再持之轉單向楊棕桂、林賢忠、卓秀雲及陳純媚所經營
    之非法期貨交易業務下單（詳如後述），並於110年3月14日
    前之某日，在不詳地點，介紹不詳之友人，直接向卓秀雲下
    單。嗣於110年5月13日11時25分許，為警持本院核發之搜索
    票，至其上開居處執行搜索，扣得如附表編號1至16所示之
    物。
  ㈡楊棕桂自109年10月間起，與劉國菁（自109年10月間起）、
    林彤恩（自109年12月起）、簡英如（自109年12月起）、田
    蓽慧（自109年11月起）、高銘城（自109年10月15日起）共
    同基於非法經營期貨交易業務之犯意聯絡，以新北市○○區○○
    路0段000○0號2樓作為營業處所，由楊棕桂聘僱劉國菁擔任
    會計、林彤恩、簡英如、田蓽慧、高銘城負責匯款、接聽電
    話、抄寫下單資料等業務，以附表編號37至50、53至59、61
    至64、68至70所示之物，接受鄭朝勝及其他不特定客戶，以
    電話及通訊軟體LINE下單，輸贏方式仿照合法期貨市場中有
    關「臺灣證券交易所發行量加權股價指數期貨」交易時間暨
    方式經營業務，以當日「臺灣證券交易所發行量加權股價指
    數」為交易標的，以當日臺股指數之漲、跌點數為計算標的
    ，以「口」為交易單位，客戶預期該指數上漲即下「多單」
    ，預期該指數下跌則下「空單」，每口漲跌以每點200元計
    價，每口另收取100元或150元不等之手續費，再利用無須繳
    交保證金為誘因，每日結算損益，惟並未實際代客戶下單至
    臺灣期貨交易所股份有限公司進行撮合交易，而係俟每日收
    盤時自行計算下單時及收盤時之指數差額自行計算盈虧，以
    此方式非法經營期貨交易業務，楊棕桂因此獲利70萬元，劉
    國菁獲利50萬元，林彤恩獲得每月2萬5千元薪資、簡英如獲
    得每月2萬7千元薪資、田蓽慧獲得每月3萬元薪資、高銘城
    獲得每週6千元薪資。嗣於110年5月13日11時7分許，為警持
    本院核發之搜索票，至上開營業處所執行搜索，扣得如附表
    編號37至76所示之物。
  ㈢林賢忠、黃麗華、戴雅婷共同基於非法經營期貨交易業務之
    犯意聯絡，自109年3月間起，以臺中市○區○○路0段000號12
    樓作為營業處所，由黃麗華負責匯款、戴雅婷負責接聽電話
    等業務，以附表編號90至96、98至101、106至110所示之物
    ，接受鄭朝勝及其他不特定客戶，以電話下單，輸贏方式仿
    照合法期貨市場中有關「臺灣證券交易所發行量加權股價指
    數期貨」交易時間暨方式經營業務，以當日「臺灣證券交易
    所發行量加權股價指數」為交易標的，以當日臺股指數之漲
    、跌點數為計算標的，以「口」為交易單位，客戶預期該指
    數上漲即下「多單」，預期該指數下跌則下「空單」，每口
    漲跌以每點200元計價，每口另收取220元之手續費，再利用
    無須繳交保證金為誘因，每日結算損益，惟並未實際代客戶
    下單至臺灣期貨交易所股份有限公司進行撮合交易，而係俟
    每日收盤時自行計算下單時及收盤時之指數差額自行計算盈
    虧，以此方式非法經營期貨交易業務，林賢忠因此每月獲利
    4萬元，戴雅婷則獲得每月2萬元薪資。嗣於110年5月13日11
    時30分許，為警持本院核發之搜索票，至上開營業處所執行
    搜索，扣得如附表編號90至122所示之物。
  ㈣黃伯煌基於非法經營期貨交易業務之犯意，自109年2月至同
    年11月間，在其位於嘉義縣○○鄉○○村○○○00號之6住處，以附
    表編號78、86至89所示之物，接受不特定客戶，以電話下單
    ，輸贏方式仿照合法期貨市場中有關「臺灣證券交易所發行
    量加權股價指數期貨」交易時間暨方式經營業務，以當日「
    臺灣證券交易所發行量加權股價指數」為交易標的，以當日
    臺股指數之漲、跌點數為計算標的，以「口」為交易單位，
    客戶預期該指數上漲即下「多單」，預期該指數下跌則下「
    空單」，每口漲跌以每點200元計價，每口另收取200元之手
    續費，再利用無須繳交保證金為誘因，每日結算損益，惟並
    未實際代客戶下單至臺灣期貨交易所股份有限公司進行撮合
    交易，而係俟每日收盤時自行計算下單時及收盤時之指數差
    額自行計算盈虧，以此方式非法經營期貨交易業務。嗣於11
    0年5月13日11時40分許，為警持本院核發之搜索票，至上開
    住處執行搜索，扣得如附表編號78至89所示之物。
  ㈤卓秀雲基於非法經營期貨交易業務之犯意，自109年6月起至1
    10年3月間，在其位於臺南市○○區○○○街00號6樓之11住處，
    以附表編號136所示之物，接受鄭朝勝及其他不特定客戶，
    以電話下單，輸贏方式仿照合法期貨市場中有關「臺灣證券
    交易所發行量加權股價指數期貨」交易時間暨方式經營業務
    ，以當日「臺灣證券交易所發行量加權股價指數」為交易標
    的，以當日臺股指數之漲、跌點數為計算標的，以「口」為
    交易單位，客戶預期該指數上漲即下「多單」，預期該指數
    下跌則下「空單」，每口漲跌以每點200元計價，每口另收
    取210元或220元不等之手續費，再利用無須繳交保證金為誘
    因，每日結算損益，惟並未實際代客戶下單至臺灣期貨交易
    所股份有限公司進行撮合交易，而係俟每日收盤時自行計算
    下單時及收盤時之指數差額自行計算盈虧，以此方式非法經
    營期貨交易業務，因此獲利6萬元。嗣於110年5月13日15時
    許，為警持本院核發之搜索票，至上開住處執行搜索，扣得
    如附表編號123至136所示之物。
  ㈥陳純媚基於非法經營期貨交易業務之犯意，自107年6月間起
    ，在其位於高雄市○○區○○路000巷0號13樓之居處，以附表編
    號19、22至25、36所示之物，接受「醉哥」、「小志明」、
    鄭朝勝及其他不特定客戶，以電話下單，輸贏方式仿照合法
    期貨市場中有關「臺灣證券交易所發行量加權股價指數期貨
    」交易時間暨方式經營業務，以當日「臺灣證券交易所發行
    量加權股價指數」為交易標的，以當日臺股指數之漲、跌點
    數為計算標的，以「口」為交易單位，客戶預期該指數上漲
    即下「多單」，預期該指數下跌則下「空單」，每口漲跌以
    每點200元計價，每口另收取220元不等之手續費，再利用無
    須繳交保證金為誘因，每日結算損益，惟並未實際代客戶下
    單至臺灣期貨交易所股份有限公司進行撮合交易，而係俟每
    日收盤時自行計算下單時及收盤時之指數差額自行計算盈虧
    ，以此方式非法經營期貨交易業務，並因此獲利10萬元。嗣
    於110年5月13日12時55分許，為警持本院核發之搜索票，至
    上開居處執行搜索，扣得如附表編號17至36所示之物。
二、程序事項： 
    被告鄭朝勝、楊棕桂、劉國菁、林彤恩、簡英如、田蓽慧、
    高銘城、林賢忠、黃麗華、戴雅婷、黃伯煌、卓秀雲、陳純
    媚所犯之罪，非死刑、無期徒刑、最輕本刑為3年以上有期
    徒刑之罪，其於準備程序中就前揭被訴事實為有罪之陳述，
    經告知簡式審判程序之旨，並聽取其等、辯護人與公訴人之
    意見後，本院合議庭認無不得或不宜改依簡式審判程序進行
    之情事，依刑事訴訟法第273條之1第1項規定，裁定由受命
    法官獨任進行簡式審判程序，是本案之證據調查，依刑事訴
    訟法第273條之2規定，不受同法第159條第1項、第161條之2
    、第161條之3、第163條之1及第164條至第170條規定之限制
    ，合先敘明。
三、證據名稱：
　㈠犯罪事實一㈠被告鄭朝勝部分：
　⒈被告鄭朝勝之自白（偵6493卷一第25頁至第48頁、他卷四第2
    97頁至第299頁、本院卷一第398頁至第405頁、卷二第155頁
    ）。
　⒉證人段春梅之證述（他卷一第7頁、第24頁、第25頁）。
　⒊證人黃信聰之證述（他卷一第83頁至第86頁、第93頁至第97
    頁）。
　⒋證人林采蓉之證述（他卷四第181頁）。
　⒌證人即同案被告楊棕桂之供述（他卷三第115頁至第125頁、
    第151頁至第154頁、第221頁至第241頁）。
　⒍證人即同案被告劉國菁之供述（他卷四第5頁至第25頁、第11
    7頁至第119頁、本院卷一第332頁至第340頁）。
　⒎證人即同案被告林賢忠之供述（他卷二第301頁至第311頁、
    第395頁至第399頁）。
　⒏證人即同案被告黃麗華之供述（他卷三第3頁至第7頁、第11
    頁至第21頁、第99頁至第108頁）。
　⒐證人即同案被告戴雅婷之供述（他卷三第253頁至第258頁、
    第308頁）。
　⒑證人即同案被告黃伯煌之供述（他卷二第3頁至第5頁、第11
    頁至第30頁、第113頁至第119頁）。
　⒒證人即同案被告卓秀雲之供述（他卷四第197頁至第213頁、
    第275頁至第278頁）。
　⒓證人即同案被告陳純媚之供述（他卷二第129頁至第132頁、
    第137頁至第149頁、第283頁至第291頁）。
　⒔證人段春梅手機通話紀錄擷圖2張（他卷一第19頁、第20頁）
    。
　⒕77會員期貨交易查詢報表1份（偵6493卷一第75頁至第81頁）
    。
　⒖帳冊影本1份（偵6493卷一第83頁至第91頁）。
　⒗黃信聰通聯調閱查詢單（偵6493卷三第155頁、第156頁）。
　⒘被告鄭朝勝與黃信聰間通訊監察譯文（偵6493卷三第157頁、
    第158頁）。
　⒙同案被告陳純媚下單紀錄表1份（他卷二第171頁至第225頁）
    。
　⒚綽號「文勝」聯絡電話手抄影本1紙（他卷二第227頁）。
　⒛同案被告林賢忠客人下單紀錄表1份（他卷二第355頁至第361
    頁）。
　同案被告卓秀雲之手機通聯及對話紀錄翻拍照片1份（他卷四
    第251頁、第252頁、第257頁至第263頁）。
　本院110年聲搜字第248號搜索票【鄭朝勝】影本1份（偵6493
    卷一第113頁）。
　內政部警政署刑事警察局110年5月13日【鄭朝勝】搜索扣押
    筆錄、扣押物品目錄表、扣押物品收據1份（偵6493卷一第1
    15頁至第120頁）。
　本院109年聲監字第703號、第704號、110年度聲監字第101號
    、第102號、第103號、第104號、第105號、第148號、第221
    號、第222號、110年聲監續字第17號、第18號、第332號、
    第333號、第334號、第335號、第336號、第403號、第404號
    、第405號、第406號、第407號、第408號通訊監察書及所附
    電話附表各1份（偵3672卷第237頁至第283頁）。
　本案通訊監察譯文（他卷二【與黃伯煌】第93頁、第94頁、
    【與陳純媚】第239頁至第244頁、他卷三【與黃麗華】第73
    頁至第79頁、他卷四【與卓秀雲】第239頁至第241頁）。
　扣案物照片1份（本院卷一第255頁至第300頁）。
　扣案如附表編號1至3、13所示之物。
　㈡犯罪事實一㈡被告楊棕桂、劉國菁、林彤恩、簡英如、田蓽慧
    、高銘城部分：
　⒈被告楊棕桂之自白（他卷三第115頁至第125頁、第151頁至第
    154頁、第221頁至第241頁、本院卷一第330頁至第340頁、
    卷二第272頁）。
　⒉被告劉國菁之自白（他卷四第5頁至第25頁、第107頁至第119
    頁、本院卷一第332頁至第340頁、卷二第168頁）。
　⒊被告林彤恩之自白（他卷一第303頁至第307頁、第333頁至第
    336頁、本院卷一第330頁至第340頁、卷二第272頁）。
　⒋被告簡英如之自白（他卷一第259頁至第263頁、第289頁至第
    293頁、本院卷一第330頁至第340頁、卷二第272頁）。
　⒌被告田蓽慧之自白（他卷一第181頁至第186頁、第211頁至第
    218頁、本院卷一第330頁至第340頁、卷二第272頁）。
　⒍被告高銘城之自白（他卷一第221頁至第225頁、第251頁至第
    255頁、本院卷一第330頁至第340頁、卷二第272頁）。
　⒎證人即同案被告鄭朝勝之證述（偵6493卷一第25頁至第48頁
    、他卷四第297頁至第299頁、本院卷一第398頁至第405頁）
    。
　⒏證人即同案被告陳純媚之證述（他卷二第137頁至第149頁、
    第283頁至第291頁、本院卷一第390頁至第393頁）。
　⒐證人即同案被告王𨊍緰之證述（他卷一第141頁至第145頁、
    第173頁至第177頁）。
　⒑本院110年聲搜字第248號【楊棕桂等】搜索票影本1份（他卷
    一第119頁）。
　⒒內政部警政署刑事警察局110年5月13日【楊棕桂】搜索扣押
    筆錄、扣押物品目錄表、扣押物品收據1份（他卷一第121頁
    至第129頁）。
　⒓楊棕桂國泰世華商業銀行帳號000000000000號帳戶開戶資料
    及交易明細影本1份（他卷三第183頁至第186頁）。
　⒔劉國菁國泰世華商業銀行帳號000000000000號帳戶開戶資料
    及交易明細影本1份（他卷三第187頁至第190頁）。
　⒕搜索及扣案物照片18張（他卷三第191頁至第199頁）。
　⒖劉國菁、田蓽慧通訊軟體對話紀錄翻拍照片各1份（他卷三第
    201頁至第207頁）。
　⒗劉國菁國泰世華商業銀行帳號000000000000號帳戶存摺封面
    、內頁及匯款交易對話紀錄翻拍照片影本各1份（他卷四第8
    1頁至第89頁）。
　⒘本院110年度聲監字第103號、第148號、第221號、110年聲監
    續字第334號、第405號、第408號通訊監察書及所附電話附
    表各1份（偵3672卷第253頁至第258頁、第265頁、第266頁
    、第277頁、第278頁、第283頁、第284頁）。
　⒙被告楊棕桂、劉國菁之通訊監察譯文（他卷三第127頁至第14
    9頁、他卷四第67頁至第79頁）。
　⒚扣案物照片1份（本院卷一第255頁至第300頁）。
　⒛扣案如附表編號37至50、53至59、61至64、68至70所示之物
    。
　㈢犯罪事實一㈢被告林賢忠、黃麗華、戴雅婷部分：
　⒈被告林賢忠之自白（他卷二第301頁至第311頁、第383頁至第
    399頁、本院卷一第357頁至第361頁、卷二第142頁）。
　⒉被告黃麗華之自白（他卷三第3頁至第7頁、第11頁至第21頁
    、第99頁至第108頁、本院卷一第357頁至第361頁、卷二第1
    42頁）。
　⒊被告戴雅婷之自白（他卷三第253頁至第258頁、第305頁至第
    308頁、本院卷一第358頁至第361頁、卷二第142頁）。
　⒋證人即同案被告鄭朝勝之證述（偵6493卷一第25頁至第48頁
    、本院卷一第358頁至第361頁、本院卷一第398頁至第405頁
    ）。
　⒌本院110年聲搜字第248號【林賢忠等】、【黃麗華】搜索票
    影本2份（他卷二第325頁第335頁）。
　⒍內政部警政署刑事警察局110年5月13日【林賢忠等】、【黃
    麗華】搜索扣押筆錄、扣押物品目錄表、扣押物品收據2份
    （他卷二第327頁至第333頁、第337頁至第341頁）。
　⒎黃麗華臺中市第二信用合作社帳號00000000000000號帳戶封
    面及存摺內頁影本1份（他卷二第343頁至第345頁）。
　⒏戴雅婷臺中市第二信用合作社帳號00000000000000號帳戶封
    面及存摺內頁影本1份（他卷二第347頁至第353頁）。
　⒐客人下單紀錄表1份（他卷二第355頁至第361頁）。
　⒑內政部警政署刑事警察局現場數位證物蒐證報告1份（他卷二
    第363頁至第368頁）。
　⒒通聯調閱查詢單1份（他卷二第371頁）。
　⒓本院109年聲監字第704號、110年聲監續字第18號、第332號
    、第403號通訊監察書及所附電話附表各1份（偵3672卷第23
    9頁、第240頁、第247頁、第248頁、第261頁、第262頁、第
    273頁、第274頁）。
　⒔被告黃麗華之通訊監察譯文（他卷三第73頁至第79頁）。
　⒕扣案物照片1份（本院卷一第255頁至第300頁）。
　⒖扣案如附表編號90至96、98至101、106至110所示之物。
  ㈣犯罪事實一㈣被告黃伯煌部分：
　⒈被告黃伯煌之自白（他卷二第3頁至第5頁、第11頁至第30頁
    、第113頁至第119頁、本院卷一第372頁至第376頁）。
　⒉證人即同案被告鄭朝勝之證述（偵6493卷一第25頁至第48頁
    、他卷四第297頁至第299頁、本院卷一第398頁至第405頁）
    。
　⒊本院110年聲搜字第248號【黃伯煌】搜索票影本1份（他卷二
    第39頁）。
　⒋內政部警政署刑事警察局110年5月13日【黃伯煌】搜索扣押
    筆錄、扣押物品目錄表、扣押物品收據1份（他卷二第41頁
    至第45頁、第55頁）。
　⒌手機對話紀錄翻拍照片1份（他卷二第57頁至第70頁）。
　⒍電腦螢幕及檔案翻拍照片3張（他卷二第71頁至第73頁）。
　⒎通聯調閱查詢單1份（他卷二第75頁至第77頁）。
　⒏彰化銀行帳號00000000000000號帳戶交易明細1份（他卷二第
    95頁至第97頁）。
　⒐本院109年聲監字第704號、110年度聲監字第104號、110年聲
    監續字第335號、第336號通訊監察書及所附電話附表各1份
    （偵3672卷第239頁至第241頁、第267頁至第270頁）。
　⒑被告黃伯煌部分之通訊監察譯文（他卷二第79頁至第91頁、
    第93頁、第94頁）。
　⒒扣案物照片1份（本院卷一第255頁至第300頁）。
　⒓扣案如附表編號78、86至89所示之物。
　㈤犯罪事實一㈤被告卓秀雲部分：
　⒈被告卓秀雲之自白（他卷四第197頁至第213頁、第275頁至第
    278頁、本院卷一第380頁至第384頁、卷二第206頁）。
　⒉證人即同案被告鄭朝勝之證述（偵6493卷一第25頁至第48頁
    、他卷四第297頁至第299頁、本院卷一第398頁至第405頁）
    。
　⒊本院110年聲搜字第248號【卓秀雲】搜索票影本1份（他卷四
    第229頁）。
　⒋內政部警政署刑事警察局110年5月13日【卓秀雲】搜索扣押
    筆錄、扣押物品目錄表、扣押物品收據1份（他卷四第231頁
    至第237頁）。
　⒌搜索及扣案物照片25張（他卷四第243頁至第250頁、第253頁
    至第255頁）。
　⒍手機通聯及對話紀錄翻拍照片1份（他卷四第251頁、第252頁
    、第257頁至第263頁）。
　⒎本院109年聲監字第704號、110年度聲監字第101號、第222號
    、110年聲監續字第18號通訊監察書及所附電話附表各1份（
    偵3672卷第239頁、第240頁、第247頁、第248頁、第249頁
    、第250頁、第259頁、第260頁）。
　⒏被告卓秀雲之通訊監察譯文（他卷四第239頁至第241頁）。
　⒐扣案物照片1份（本院卷一第255頁至第300頁）。
　⒑扣案如附表編號136所示之物。
　㈥犯罪事實一㈥被告陳純媚部分：
　⒈被告陳純媚之自白（他卷二第129頁至第132頁、第137頁至第
    149頁、第283頁至第291頁、本院卷一第390頁至第393頁、
    卷二第206頁）。
　⒉證人即同案被告鄭朝勝之證述（偵6493卷一第25頁至第48頁
    、他卷四第297頁至第299頁、本院卷一第398頁至第405頁）
    。
　⒊證人即同案被告楊棕桂之證述（他卷三第115頁至第125頁、
    第221頁至第241頁）。
　⒋證人即同案被告劉國菁之證述（他卷四第117頁至第119頁）
    。
　⒌本院110年聲搜字第248號【陳純媚】搜索票影本1份（他卷二
    第151頁）。
　⒍內政部警政署刑事警察局110年5月13日【陳純媚】搜索扣押
    筆錄、扣押物品目錄表、扣押物品收據1份（他卷二第153頁
    至第157頁、第169頁）。
　⒎下單紀錄表1份（他卷二第171頁至第225頁）。
　⒏綽號「文勝」聯絡電話手抄影本1紙（他卷二第227頁）。
　⒐合作金庫帳號0000000000000號帳戶開戶資料及交易明細1份
    （他卷二第229頁至第231頁）。
　⒑通聯調閱查詢單3紙（他卷二第245頁至第249頁）。
　⒒搜索照片3張（他卷二第259頁、第260頁）。
　⒓電腦螢幕及檔案擷圖1份（他卷二第261頁至第270頁）。
　⒔鄭朝勝記錄之帳冊影本1紙（偵6493卷一第89頁）。
　⒕本院110年度聲監字第102號、110年聲監續字第333號、第404
    號通訊監察書及所附電話附表各1份（偵3672卷第251頁、第
    252頁、第263頁、第264頁、第275頁、第276頁）。
　⒖被告陳純媚之通訊監察譯文（他卷二第233頁至第237頁、【
    與鄭朝勝】第239頁至第244頁、他卷三【與楊棕桂】第139
    頁、第140頁）。
　⒗扣案物照片1份（本院卷一第255頁至第300頁）。
　⒘扣案如附表編號19、22至25、36所示之物。
四、論罪科刑之理由：
  ㈠按期貨交易法第3條第1項規定，期貨交易係指依國內外期貨
    交易所或其他期貨市場之規則與實務，從事衍生自商品、貨
    幣、有價證券、利率、指數或其他利益之期貨契約、選擇權
    契約、期貨選擇權契約及槓桿保證金契約。其中所稱「依其
    他期貨市場」，係指前述於期貨交易所以外於營業場所（店
    頭市場）進行之交易。所稱「期貨契約」，依同條項第1款
    規定，係指當事人約定，於未來特定期間，依特定價格及數
    量等交易條件買賣約定標的物，或於到期前或到期時結算差
    價之契約（如：臺灣期貨交易所股份有限公司之「臺灣證券
    交易所股價指數期貨契約規格」，已登載臺灣期貨交易所網
    站之「商品」專區，並經金管會依期貨交易法第5條公告）
    。次按期貨交易法第56條第1項所稱期貨商經營之期貨交易
    業務，依期貨商設置標準第8條第1項規定，包括期貨經紀業
    務及期貨自營業務2種。無論從事接受客戶之委託，為客戶
    辦理開戶，並以客戶名義，依客戶所委託內容執行上述期貨
    交易；或以自己之名義，並為自己之計算而自為期貨交易之
    一方者，均屬經營期貨交易業務。而期貨交易屬高風險財務
    槓桿工具，為管理交易風險，確保履約能力，對於受客戶高
    度信賴之期貨交易經營商，其設置經營採取「許可主義」，
    即須有一定資本以上、負責人及業務員均須具一定資格，亦
    須取得許可之證照始得營業；其分支機構亦須具備一定條件
    ，經主管機關許可始得設立，此觀期貨交易法第56條規定甚
    明（最高法院98年度台上字第1710號刑事判決意旨參照）。
    故期貨交易法所規範之期貨交易，涵蓋集中交易市場及店頭
    市場、合法及非法業者所從事之衍生性商品交易。本案被告
    均非期貨商，亦未經主管機關許可從事期貨交易業務，竟擅
    自經營地下期貨業務，招攬不特定客戶下單，於接受客戶下
    單後，未轉向臺灣期貨交易所或其他合法期貨交易市場下單
    進行交易，但其係以臺股期貨指數接受客戶下單，進而與客
    戶從事與合法期貨交易之差價結算相同性質之交易，已係非
    法經營期貨交易業務，自屬期貨交易法第112條規範之非法
    期貨交易行為無訛。另按刑法上之幫助犯，固以幫助他人犯
    罪之意思而參與犯罪構成要件以外之行為而成立，惟所謂以
    幫助他人犯罪之意思而參與者，指其參與之原因，僅在助成
    他人犯罪之實現者而言，倘以合同之意思而參加犯罪，即係
    以自己犯罪之意思而參與，縱其所參與者為犯罪構成要件以
    外之行為，仍屬共同正犯；又所謂參與犯罪構成要件以外之
    行為者，指其所參與者非直接構成某種犯罪事實之內容，而
    僅係助成其犯罪事實實現之行為而言，苟已參與構成某種犯
    罪事實之一部，即屬分擔實行犯罪之行為，雖僅以幫助他人
    犯罪之意思而參與，亦仍屬共同正犯。
  ㈡核被告鄭朝勝、楊棕桂、劉國菁、林彤恩、簡英如、田蓽慧
    、高銘城、林賢忠、黃麗華、戴雅婷、黃伯煌、卓秀雲、陳
    純媚所為，均係違反期貨交易法第56條第1項之規定，而犯
    同法第112條第5項第3款之非法經營期貨交易業務罪。公訴
    意旨認被告鄭朝勝係構成非法經營期貨交易業務罪之幫助犯
    ，尚有未洽，惟共同正犯與幫助犯，僅係犯罪型態與得否減
    刑有所差異，其適用之基本法條及所犯罪名並無不同，本院
    自無庸變更起訴法條（最高法院101年度台上字第3805號刑
    事判決意旨參照）。
  ㈢被告楊棕桂與劉國菁、林彤恩、簡英如、田蓽慧、高銘城等
    人間；被告林賢忠、黃麗華、戴雅婷等人間，就本件犯行互
    有犯意聯絡及行為分擔，皆應論以共同正犯。
  ㈣所謂集合犯，乃其犯罪構成要件中，本就預定有多數同種類
    之行為將反覆實行，立法者以此種本質上具有複數行為，反
    覆實行之犯罪，認為有包括一罪之性質，因而將此種犯罪歸
    類為集合犯，特別規定為一個獨立之犯罪類型，例如營業犯
    、收集犯、常業犯等，從而集合犯之成立，除須符合上開客
    觀條件及行為人主觀上須出於一個決意外，該自然意義之複
    數行為，在時、空上並應有反覆實行之密切關係，依社會通
    念，客觀上認為以包括之一罪評價較為合理者，始與立法之
    意旨相符（最高法院99年度台上字第3327號刑事判決意旨參
    照）。被告鄭朝勝自108年某日起，被告楊棕桂、劉國菁自1
    09年10月間起，被告林彤恩、簡英如自109年12月起、被告
    田蓽慧自109年11月起、被告高銘城自109年10月15日起，被
    告林賢忠、黃麗華、戴雅婷自109年3月間起，被告黃伯煌自
    109年2月至同年11月間，被告卓秀雲自109年6月起至110年3
    月間，被告陳純媚自107年6月間起，（共同）非法經營期貨
    交易業務，就其等經營事業行為之性質而言，於構成要件類
    型上，均含有多次性與反覆性，被告等人基於經營同一事業
    之目的，多次或反覆經營上述事業之行為，於刑法評價上，
    均應僅成立集合犯之一罪。
  ㈤爰以被告之責任為基礎，審酌金融市場是否健全，攸關一國
    經濟之興衰，從而國家對於金融市場均設有監管之機制，以
    求其穩定與發展，蓋因證券或期貨業務與國家金融、經濟秩
    序之關係直接而重大，且因金融交易具有高度之專業性與技
    術性，市場瞬息萬變，在我國以散戶居多之投資環境，為免
    投資人藉由非正式管道取得交易決策，又不諳金融商品之交
    易性質，而處於不利之地位，更有必要規範各類金融服務事
    業之設立與經營，及從業人員之資格。若放任任何人得未依
    法取得營業許可而經營地下期貨交易業務，並招攬不特定人
    加入下單買賣期貨，使該等期貨交易行為完全逸脫於主管機
    關之金融監理之外，且使一般投資大眾受高額報酬吸引，即
    參與未經主管機關適當管理之該等高風險投資行為，如此即
    會對於國內金融秩序造成嚴重危害，對於投資大眾之權益更
    將造成嚴重之侵害。被告13人明知未經主管機關金管會許可
    ，不得經營期貨交易業務，竟仍因貪圖利益，以前揭方式從
    事地下期貨之業務經營，取得經營期貨交易之不法收益，並
    逃避金融主管機關之監督及犯罪偵查機關之追查，其等所為
    顯已破壞國家金融交易秩序，實有不該；兼衡被告鄭朝勝、
    卓秀雲、陳純媚、林彤恩、簡英如、田蓽慧無前科、被告楊
    棕桂、劉國菁、高銘城、林賢忠、黃麗華、戴雅婷前有因賭
    博案件，經法院論罪科刑、被告黃伯煌前有誣告案件，經法
    院論罪科刑之紀錄，有其等臺灣高等法院被告前案紀錄表13
    份在卷可參（見本院卷二第115頁至第129頁、第243頁至第2
    53頁），另考量被告13人犯罪動機、手段、在本案犯罪中所
    扮演之角色及參與犯罪之分工、行為期間長短、犯罪所得多
    寡，於本院審理時均坦承犯行，及其等自陳之智識程度、職
    業、健康狀況、生活暨家庭經濟狀況（見本院卷二第148、1
    49、174、191、210、279至281頁）等一切情狀，分別量處
    如主文所示之刑。本案被告林彤恩、簡英如、田蓽慧、高銘
    城所犯之罪，係最重本刑為7年以下有期徒刑之罪，並不合
    於刑法第41條第1項得易科罰金之要件，惟因本院宣告刑均
    為有期徒刑6月，依同條第3項規定，得以提供社會勞動6小
    時折算徒刑1日，易服社會勞動。至可否易服社會勞動，要
    屬執行事項，當俟本案確定後，另由執行檢察官依檢察機關
    辦理易服社會勞動作業要點之相關規定審酌之，非屬法院裁
    判之範圍，併予敘明。
  ㈥被告鄭朝勝、林彤恩、簡英如、田蓽慧、卓秀雲、陳純媚前
    未曾受有期徒刑以上刑之宣告；被告楊棕桂、劉國菁、高銘
    城、林賢忠、黃麗華、戴雅婷、黃伯煌前雖曾因故意犯罪受
    有期徒刑以上刑之宣告，惟於執行完畢後，5年以內未曾因
    故意犯罪受有期徒刑以上刑之宣告，有其等上開前案紀錄表
    在卷可參，其等因一時失慮而為本案犯行，於本院審理時對
    本件犯行均供承不諱，良有悔意，信被告13人經此偵審程序
    及罪刑之宣告，應已知所警惕，而無再犯之虞，本案如遽令
    其等執行有期徒刑，恐對其等之個人生涯、工作及家庭造成
    嚴重影響，是本院綜合上情，認對被告13人所宣告之刑，均
    以暫不執行其刑為當，爰分別依刑法第74條第1項第1款、第
    2款之規定，為如主文所示緩刑之宣告，以啟自新。另為使
    被告13人確實記取教訓，及督促建立其等正確之法治觀念，
    以達戒慎行止、預防再犯之目的，並提供其等回饋社會之機
    會，衡酌其等犯罪情節、經濟生活狀況暨其等之意見，併分
    別依刑法第74條第2項第4款、第5款之規定，宣告如主文所
    示之緩刑條件，並就被告鄭朝勝、楊棕桂、劉國菁、林賢忠
    、黃麗華、戴雅婷、黃伯煌部分，依刑法第93條第1項第2款
    ，諭知於緩刑期間交付保護管束。倘被告等人違反本院所定
    上開負擔情節重大者，檢察官得依刑法第75條之1第1項第4
    款之規定，聲請撤銷前開緩刑之宣告。
四、沒收：
  ㈠本件被告鄭朝勝扣案如附表編號1至3、13所示之物；被告楊
    棕桂扣案如附表編號37至50、53至59、61、62、64、68至70
    所示之物；被告劉國菁扣案如附表編號63所示之物；被告林
    賢忠扣案如附表編號90至96、98至101、106至109所示之物
    ；被告黃麗華扣案如附表編號110所示之物；被告黃伯煌扣
    案如附表編號78、86至89所示之物；被告卓秀雲扣案如附表
    編號136所示之物；被告陳純媚扣案如附表編號19、22至25
    、36所示之物，各係被告鄭朝勝、楊棕桂、劉國菁、林賢忠
    、黃麗華、黃伯煌、卓秀雲、陳純媚所有供實行本案犯罪所
    用之物，業據其等供承在卷（見本院卷二第143至146、169
    至172、188、189、207、208、273至277頁），應依刑法第3
    8條第2項前段規定，分別對被告鄭朝勝、楊棕桂、劉國菁、
    林賢忠、黃麗華、黃伯煌、卓秀雲、陳純媚宣告沒收。至附
    表所示其餘扣案物，無證據顯示與本案被告被訴犯行有何直
    接關聯，經核亦非屬違禁物或本院應義務沒收之物，是均不
    予諭知沒收。
  ㈡按犯罪所得，屬於犯罪行為人者，沒收之，但有特別規定者
    ，依其規定；前2項之沒收，於全部或一部不能沒收或不宜
    執行沒收時，追徵其價額，刑法第38條之1第1項前段、第3
    項定有明文。而因期貨交易法並無沒收之特別規定，自應適
    用刑法相關沒收條文。
  ⒈被告楊棕桂於本院審理時供承：我自己獲利約70萬元，扣案
    如附表編號73所示現金是我的犯罪所得等語（見本院卷二第
    262頁、第277頁）；被告劉國菁於本院審理時供承：犯罪所
    得50萬元等語（見本院卷二第172頁）；被告卓秀雲於本院
    審理時供承：犯罪所得6萬元等語（見本院卷二第208頁）；
    被告陳純媚於本院審理時供承：犯罪所得10萬元等語（見本
    院卷二第208頁），爰分別依上開規定諭知沒收，於全部或
    一部不能沒收或不宜執行沒收時，追徵其價額。至被告楊棕
    桂犯罪所得為70萬元，應予沒收，其中扣得如附表編號73所
    示321,200元，未扣案之378,800元，則須依法追徵，在此說
    明。
  ⒉被告林彤恩於本院審理時供承：我自109年12月開始月薪是2
    萬5千元，被查獲時尚未領取該月薪水等語（見本院卷二第2
    62頁），故以其每月薪資2萬5千元乘以5個月（109年12月至
    110年4月）計算其犯罪所得應為12萬5千元，爰依上開規定
    諭知沒收，於全部或一部不能沒收或不宜執行沒收時，追徵
    其價額。
  ⒊被告簡英如於本院審理時供承：我自109年12月開始月薪是2
    萬7千元，被查獲時尚未領取該月薪水等語（見本院卷二第2
    62頁），故以其每月薪資2萬7千元乘以5個月（109年12月至
    110年4月）計算其犯罪所得應為13萬5千元，爰依上開規定
    諭知沒收，於全部或一部不能沒收或不宜執行沒收時，追徵
    其價額。
  ⒋被告田蓽慧於本院審理時供承：我自109年11月開始月薪是3
    萬元，被查獲時尚未領取該月薪水等語（見本院卷二第262
    頁），故以其每月薪資3萬元乘以6個月（109年11月至110年
    4月）計算其犯罪所得應為18萬元，爰依上開規定諭知沒收
    ，於全部或一部不能沒收或不宜執行沒收時，追徵其價額。
  ⒌被告高銘城於本院審理時供承：我自109年10月15日開始週薪
    是6千元，109年10月15、16日的薪水是2,000元，被查獲時
    尚未領取該週薪水等語（見本院卷二第262頁），故以其每
    週薪資6千元乘以28週（110年2月10日至16日年節期間予以
    扣除1週），再加計2,000元，其犯罪所得合計為17萬元，爰
    依上開規定諭知沒收，於全部或一部不能沒收或不宜執行沒
    收時，追徵其價額。
  ⒍被告林賢忠於本院審理時供承：我每月平均獲利4萬元等語（
    見本院卷二第147頁），故以每月獲利4萬元乘以14個月（10
    9年3月至110年4月）計算其犯罪所得應為56萬元，爰依上開
    規定諭知沒收，於全部或一部不能沒收或不宜執行沒收時，
    追徵其價額。
  ⒎被告戴雅婷於本院審理時供承：我自109年3月開始月薪是2萬
    元，被查獲時尚未領取該月薪水等語（見本院卷二第146頁
    ），故以其每月薪資2萬元乘以14個月（109年3月至110年4
    月）計算其犯罪所得應為28萬元，爰依上開規定諭知沒收，
    於全部或一部不能沒收或不宜執行沒收時，追徵其價額。
  ⒏被告鄭朝勝、黃麗華、黃伯煌供稱未獲得任何報酬等語（見
    本院卷二第147頁、第172頁、第189頁），且依卷內事證，
    亦無法證明被告3人有因本案犯行而獲有不法利益，自不生
    宣告沒收其犯罪所得之問題，末此說明。
據上論斷，依刑事訴訟法第273條之1第1項、第299條第1項前段
，判決如主文。
本案經檢察官黃立夫提起公訴，檢察官林豐正、蕭仕庸到庭執行
職務。
中　　華　　民　　國　　111 　年　　6 　　月　　21　　日
                  刑事第二庭  法  官  簡鈺昕
以上正本證明與原本無異。　　　　　　　　　
如不服本判決應於收受判決後20日內向本院提出上訴書狀，並應
敘述具體理由；其未敘述上訴理由者，應於上訴期間屆滿後20日
內向本院補提理由書（均須按他造當事人之人數附繕本）。「切
勿逕送上級法院」。
                              書記官   林芳宜 
中　　華　　民　　國　　111 　年　　6 　　月　　21　　日
附錄本案論罪科刑法條全文：
期貨交易法第56條
非期貨商除本法另有規定者外，不得經營期貨交易業務。
期貨商須經主管機關之許可並發給許可證照，始得營業。
外國期貨商須經中華民國政府認許，且經主管機關之許可並發給
許可證照，始得營業。
期貨商之分支機構，非經主管機關許可並發給許可證照，不得設
立或營業。
期貨商之組織形態、設置標準及管理規則，由主管機關定之。
期貨交易法第112條
違反第106條、第107條，或第108條第1項之規定者，處3年以上1
0年以下有期徒刑，得併科新臺幣1千萬元以上2億元以下罰金。
犯前項之罪，於犯罪後自首，如自動繳交全部犯罪所得者，減輕
或免除其刑；並因而查獲其他正犯或共犯者，免除其刑。
犯第1項之罪，在偵查中自白，如自動繳交全部犯罪所得者，減
輕其刑；並因而查獲其他正犯或共犯者，減輕其刑至二分之一。
犯第1項之罪，其因犯罪獲致財物或財產上利益超過罰金最高額
時，得於所得利益之範圍內加重罰金。
有下列情事之一者，處7年以下有期徒刑，得併科新臺幣3百萬元
以下罰金：
一、未經許可，擅自經營期貨交易所或期貨交易所業務。
二、未經許可，擅自經營期貨結算機構。
三、違反第56條第1項之規定。
四、未經許可，擅自經營槓桿交易商。
五、未經許可，擅自經營期貨信託事業、期貨經理事業、期貨顧
    問事業或其他期貨服務事業。
六、期貨信託事業違反第84條第1項規定募集期貨信託基金。
附表：本件扣案物
編號 物品名稱 數量 持有人 備註 1 電腦主機（含鍵盤、螢幕、滑鼠、電源線） 參組 鄭朝勝  ⒈內政部警政署刑事警察局110年5月13日搜索扣押筆錄、扣押物品目錄表、扣押物品收據（偵6493卷一第115頁至第120頁）。 ⒉通訊監察編號13鄭朝勝持有之門號0000000000號行動電話。 　  2 市內電話機 參臺   3 帳冊  壹件   4 土庫鎮農會【戶名：鄭朝勝】存簿（含提款卡） 壹本   5 雲林縣莿桐鄉農會【戶名：鄭朝勝】存簿 貳本   6 中華郵政【戶名：鄭朝勝】存簿（含提款卡） 貳本   7 國泰銀行【戶名：鄭朝勝】提款卡 壹張   8 第一銀行【戶名：林采蓉】存簿 壹本 林采蓉   9 雲林縣莿桐鄉農會【戶名：林采蓉】存簿 壹本   10 中華郵政【戶名：林采蓉】存簿 壹本   11 台新銀行【戶名：林采蓉】存簿 壹本   12 OPPO廠牌行動電話（搭配門號0000000000號晶片卡壹張） 壹支   13 蘋果廠牌行動電話（搭配門號0000000000號晶片卡壹張） 壹支 鄭朝勝   14 蘋果廠牌行動電話（含不詳門號晶片卡壹張；IMEI：000000000000000） 壹支   15 雲林縣莿桐鄉【戶名：林容姿】農會存簿 壹本   16 現金（新臺幣） 拾萬元   17 SAMSUNG廠牌行動電話（搭配門號0000000000號晶片卡壹張） 壹支 陳純媚  ⒈內政部警政署刑事警察局110年5月13日搜索扣押筆錄、扣押物品目錄表、扣押物品收據（他卷二第153頁至第157頁、第169頁）。 ⒉通訊監察編號19陳純媚持有之門號0000000000號行動電話。 　 18 蘋果廠牌行動電話（搭配門號0000000000號晶片卡壹張） 壹支   19 蘋果廠牌行動電話（搭配門號0000000000號晶片卡壹張） 壹支   20 蘋果廠牌行動電話（搭配門號0000000000號晶片卡壹張） 壹支   21 蘋果廠牌行動電話（無晶片卡） 壹支   22 期指下注紀錄表 貳張   23 期指下注紀錄表 貳拾陸張   24 記事本 壹本   25 期指預設點數表（空白） 肆拾張   26 ACER筆記型電腦（含滑鼠、電源線） 壹臺   27 高雄銀行存摺（含金融卡壹張） 壹本   28 玉山銀行外匯綜合存款存簿（含金融卡壹張） 壹本   29 玉山銀行活期儲蓄存款存摺 壹本   30 新光銀行存摺（含金融卡壹張） 壹本   31 新光人壽存摺（含現貸卡壹張） 壹本   32 新光人壽存摺（含現貸卡壹張） 壹本   33 第一銀行存摺（含金融卡壹張） 壹本   34 第一銀行存摺 壹本   35 林園郵局存摺（含金融卡壹張） 壹本   36 記帳本 壹本   37 鍵盤 壹組 楊棕桂 ⒈內政部警政署刑事警察局110年5月13日搜索扣押筆錄、扣押物品目錄表、扣押物品收據（他卷一第121頁至第129頁）。 ⒉通訊監察編號63劉國菁持有之門號0000000000號行動電話、楊棕桂持有編號68之門號0000000000號行動電話及編號71之門號0000000000號行動電話。 38 電腦螢幕 壹臺   39 電腦螢幕 壹臺   40 電腦主機 壹臺   41 HTC廠牌行動電話（搭配門號0000000000號晶片卡壹張） 壹支   42 HTC廠牌行動電話（搭配門號0000000000號晶片卡壹張） 壹支   43 HTC廠牌行動電話（搭配門號0000000000號晶片卡壹張） 壹支   44 HTC廠牌行動電話（搭配門號0000000000號晶片卡壹張） 壹支   45 HTC廠牌行動電話（搭配門號0000000000號晶片卡壹張） 壹支   46 HTC廠牌行動電話（搭配門號0000000000號晶片卡壹張） 壹支   47 HTC廠牌行動電話（搭配門號0000000000號晶片卡壹張） 壹支   48 HTC廠牌行動電話（搭配門號0000000000號晶片卡壹張） 壹支   49 HTC廠牌行動電話（搭配門號0000000000號晶片卡壹張） 壹支   50 HTC廠牌行動電話（搭配門號0000000000號晶片卡壹張） 壹支   51 IPAD MINI平板電腦 壹臺   52 ASUS平板電腦 壹臺   53 客戶下注單 玖張 林彤恩  54 計算機 壹臺 林彤恩  55 客戶下注單 貳拾張 田蓽慧  56 計算機 壹臺 田蓽慧  57 客戶下注單 貳拾壹張 簡英如  58 計算機 壹臺 簡英如  59 客戶下注單 貳拾柒張 劉國菁  60 電視螢幕 壹臺 劉國菁  61 客戶下注單 拾肆張 劉國菁  62 筆記型電腦 壹臺 楊棕桂  63 蘋果廠牌行動電話（搭配門號0000000000號晶片卡壹張） 壹支 劉國菁  64 蘋果廠牌行動電話（搭配門號0000000000號晶片卡壹張） 壹支 楊棕桂  65 國泰世華存摺 壹本 劉國菁  66 國泰世華存摺 壹本 楊棕桂  67 國泰世華存摺 壹本 楊棕桂  68 蘋果廠牌行動電話（搭配門號0000000000號晶片卡壹張） 壹支 楊棕桂  69 NOKIA廠牌行動電話（搭配門號0000000000號晶片卡壹張） 壹支 楊棕桂  70 HTC廠牌行動電話（搭配門號0000000000號晶片卡壹張） 壹支 楊棕桂  71 LG廠牌行動電話（搭配門號0000000000號晶片卡壹張） 壹支 楊棕桂  72 APPLE IPAD平板電腦 壹臺 楊棕桂  73 現金（新臺幣） 參拾貳萬壹仟貳佰元 楊棕桂  74 行動電話（搭配門號0000000000號晶片卡壹張） 壹支 田蓽慧 ⒈同上。 ⒉業經警發還田蓽慧（見本院卷二第323頁）。 75 行動電話（搭配門號0000000000號晶片卡壹張） 壹支 高銘城 ⒈同上。 ⒉業經警發還高銘城（見本院卷二第324頁）。 76 行動電話（搭配門號0000000000號晶片卡壹張） 壹支 簡英如 ⒈同上。 ⒉業經警發還簡英如（見本院卷二第326頁）。 77 SAMSUNG廠牌行動電話（搭配門號0000000000號晶片卡壹張） 壹支 施新進 ⒈同上。 ⒉與本案無關，由本院於111年3月31日以111年度聲字第120號裁定發還施新進。 78 蘋果廠牌行動電話（搭配門號0000000000號晶片卡壹張） 壹支 黃伯煌  ⒈內政部警政署刑事警察局110年5月13日搜索扣押筆錄、扣押物品目錄表、扣押物品收據（他卷二第41頁至第45頁）。 ⒉通訊監察編號78黃伯煌持有之門號0000000000號行動電話。 79 台新銀行金融卡 壹張   80 臺南銀行金融卡 壹張   81 群益證券帳密對照表 壹張   82 台新銀行存摺 壹本   83 京城銀行存摺 壹本   84 賭博網站操作手冊 肆張   85 地下期貨交易規則 肆張   86 電腦主機（含螢幕、鍵盤、滑鼠、電源線） 壹組   87 電腦主機（含螢幕、鍵盤、滑鼠、電源線） 壹組   88 電腦主機（含螢幕貳個、鍵盤、滑鼠、電源線各壹個） 壹組   89 電腦主機（含螢幕、鍵盤、滑鼠、電源線、憑證隨身碟） 壹組   90 電腦主機 壹臺 林賢忠 內政部警政署刑事警察局110年5月13日搜索扣押筆錄、扣押物品目錄表、扣押物品收據（他卷二第327頁至第333頁） 91 電腦螢幕 壹臺   92 電腦螢幕 壹臺   93 電腦主機 壹臺 戴雅婷  94 電腦螢幕 壹臺   95 電腦螢幕 壹臺   96 電腦螢幕 壹臺   97 筆記型電腦 壹臺 林賢忠  98 市內電話機 柒臺   99 計算機 肆臺   100 客戶下單紀錄紙本 壹件   101 客戶下單空表 壹件   102 傳真機 壹臺   103 蘋果廠牌行動電話（無晶片卡） 壹支   104 SAMSUNG廠牌行動電話（搭配門號0000000000號晶片卡壹張） 壹支   105 蘋果廠牌行動電話（無晶片卡） 壹支   106 蘋果廠牌行動電話（搭配門號0000000000號晶片卡壹張） 壹支   107 電話錄音機 肆臺   108 隨身碟（轟天雷軟體） 壹個   109 台哥大預付卡 壹張   110 蘋果廠牌行動電話（搭配門號0000000000號晶片卡壹張） 壹支 黃麗華 同上 111 臺中市第二信用合作社【戶名：黃麗華】存摺 捌本 黃麗華      內政部警政署刑事警察局110年5月13日搜索扣押筆錄、扣押物品目錄表、扣押物品收據（他卷二第337頁至第341頁） 112 臺中市第二信用合作社【戶名：黃麗華】金融卡 壹張   113 臺中市第二信用【戶名：戴雅婷】合作社存摺 貳本   114 臺中市第二信用【戶名：戴雅婷】合作社金融卡 壹張   115 臺中商業銀行【戶名：黃麗華】活期性存款存摺 壹本   116 中央信託局【戶名：黃麗華】活期儲蓄存款存摺 壹本   117 臺中市第二信用合作社支票存款往來明細簿【戶名：黃麗華】 壹本   118 上海商業銀行【戶名：林賢良】SMA聰明理財帳戶存簿 壹本   119 上海商業銀行【戶名林賢良】外匯活期存款存簿 壹本   120 上海商業銀行【戶名：林賴碧如】活期儲蓄存款存摺 壹本   121 合作金庫銀行【戶名：林政豪】外匯綜合存款存摺 壹本   122 合作金庫銀行【戶名：戴雅婷】存款存摺 壹本   123  合作金庫銀行【戶名：吳冠儀】存摺 壹本 卓秀雲 ⒈內政部警政署刑事警察局110年5月13日搜索扣押筆錄、扣押物品目錄表、扣押物品收據（他卷四第231頁至第237頁） ⒉通訊監察編號136卓秀雲持有之門號0000000000號行動電話。 124 合作金庫銀行【戶名：吳村鴻】存摺 壹本   125 陽信銀行【戶名：吳泳霈】存摺 壹本   126 中華郵政【戶名：吳泳霈】存摺 壹本   127 合作金庫銀行【戶名：卓秀雲】提款卡 壹張   128 第一銀行【戶名：卓秀雲】提款卡 壹張   129 陽信銀行【戶名：卓秀雲】金融卡 壹張   130 國泰世華銀行【戶名：卓秀雲】金融卡 壹張   131 中華郵政【戶名：卓秀雲】金融卡 壹張   132 國泰世華【戶名：卓秀雲】金融卡 壹張   133 卓秀雲印章 壹顆   134 吳泳霈印章 壹顆   135 吳冠儀印章 壹顆   136 蘋果廠牌行動電話（搭配門號0000000000號晶片卡壹張） 壹支